# 作为可供出售金融资产核算的股票，年终收到股票股利如何做账？

提问人：高级会计师网络学习 时间：2010-05-31 14:45:38
作为可供出售金融资产核算的股票，年终除取得现金股利外，另 1 、年终收到股票股利如何做账？详细点，如收到 1 万股，按何金额入账？不做帐在备查簿里反映总觉得有问题。 2 、被投资公司以资本公积转增股本，对投资公司影响？ 在新准则哪个准则里可以看到？
[ 本帖最后由 高级会计师网络学习 于 2010-5-31 14:58 编辑 ]

回答人：chenyiwei
回复 楼主 高级会计师网络学习 的帖子 1 、收到股票股利时，无论是一般的成本法、权益法核算还是作为可供出售金融资产核算，均不作帐务处理。 2 、期末根据收到股票股利后实际持有的股份数和除权后的期末公允价值，计算可供出售金融资产的公允价值。 股利收入的确认，在新准则体系下可参照《企业会计准则第 2 号——长期股权投资》的相关规定办理。可供出售金融资产在持有期间对利润表的影响与按成本法核算的长期股权投资是一致的。

提问人：chinatukai 时间：2012-06-29 17:00:36
回复 chenyiwei 的帖子
请教陈老师：
这是个有意思的问题： 1 、原本可供出售金融资产公允价值变化在所有者权益反映，而收到股利却在利润表反映，但是因为发放股利，在市场上股票价格相应下降，而这个下降却又在所有者权益反映，如此相当于同一事项在利润表和综合收益均反映。 2 、这样的逻辑本身是不是有问题啊？

回答人：chenyiwei
可理解为：通过收取现金股利，将部分未实现的增值收益（原先在资本公积中核算，属于其他综合收益），转为以实现收益，在利润表中核算。与处置该投资时资本公积转入投资收益的原理本质上相同。